臺灣高等法院臺南分院民事裁定　94年度抗字第202號
抗　告　人　丙 ○ ○
相　對　人　澤普世一資產管理股份有限公司
法定代理人　甲○○○○
代　理　人　丁 ○ ○
債　務　人　長億實業股份有限公司
法定代理人　乙 ○ ○
上列抗告人與相對人間因拍賣抵押物強制執行事件，抗告人對於
中華民國94年3月16日臺灣臺南地方法院所為裁定（92年度執字
第33600號）提起抗告，本院裁定如下：
    主  文
原裁定廢棄。
抗告程序費用由相對人負擔。
    理  由
一、抗告意旨略以：依原法院民國（下同）94年3月16日92年度
    執字第33600號民事裁定所示：「不動產所有人於設定抵押
    權後，雖得依民法第866條之規定，復就同一不動產與第三
    人設定權利，但如於抵押權設定後與第三人訂立租賃契約而
    致抵押物之賣得價金，有所影響者，依同條之規定言之，不
    問其契約之成立，在抵押物扣押之前後，對於抵押權人不能
    生效。」，也就是抵押權設定後抵押物可以與第三人訂立租
    賃契約，但必須賣得價金有所影響，始對於抵押權人不生效
    力。本件係抗告人占有管理後，再轉租予洪朝福等8人，抗
    告人之聲明異議狀亦係針對9間標的物建物提出，非只有針
    對臺南縣仁德鄉○○村○○路922號而已。而每間建物之抵
    押金額不盡相同，對賣得價金是否已達有所影響之程度？又
    法律既允許債務人抵押權設定後，可以與第三人訂立租約，
    債務人既怠於行使其異議之訴之權利，基於保障自己法律上
    之權益及代位權之行使。抗告人為能減少損失故提起抗告，
    請求撤銷除去租賃權之執行命令，以有租賃之實際狀態予以
    拍賣。
二、經查，依抗告意旨所述，參酌抗告人於原法院提出之聲明異
    議狀謂：「…經協調債務人公司同意原已出租予峰永公司之
    本件執行標的物再轉租予異議人（即抗告人），以收取之租
    金抵償長億公司另筆積欠異議人之買賣價金。…又該抵押權
    是最高限額抵押權，長億公司目前所欠之金額是否如執行命
    令附表所示，請鈞院一併查明，並撤銷排除租賃之執行命令
    ，減輕異議人之損失…」，並參酌94年1月3日原法院所為92
    年度執字第33600號執行命令：「…債務人又於抵押權設定
    後將上開不動產出租予第三人峰永實業股份有限公司，復由
    峰永實業股份有限公司轉租予丙○○，丙○○並轉租予洪朝
    福等人（詳如附表）…」，等語觀之，足見抗告人於原法院
    聲明異議之標的為上開執行命令附表所示之9筆不動產（房
    屋），然原裁定僅就台南縣仁德鄉○○村○○路92號房屋為
    裁定，其中『92號』似應為上開執行命令附表編號1之門牌
    『臺南縣仁德鄉○○村○○路922號』之誤，原法院未予裁
    定更正，且另8筆由抗告人承租後轉租予如原法院94年1月3
    日執行命令附表所示之承租人，是否應一併除去抗告人之承
    租及轉租權，原裁定未予說明，均有違誤。從而抗告人指摘
    原裁定不當，聲明廢棄，為有理由，應由本院廢棄原裁定，
    並發回原法院另為適當之處置。。
三、據上論結，本件抗告為有理由，依強制執行法第30條之 1，
    民事訴訟法第492條、第95條、第78條，裁定如主文。
中　　華　　民　　國　　94　　年　　5 　　月　　19　　日
                    民事第四庭  審判長法　官　黃三哲
　　　　　　　　　　      　　　  　　法　官  丁振昌
　　　　　　　　　　      　　　　  　法　官  胡景彬
上為正本係照原本作成。
如不服本裁定，僅得於收受本裁定正本送達後10日內以適用法規
顯有錯誤為理由，向本院提出再抗告狀（須附繕本1份及繳納再
抗告裁判費新台幣1000元），並經本院許可後始可再抗告於最高
法院。
中　　華　　民　　國　　94　　年　　5 　　月　　20　　日
                                      書記官　魏安里
                                      　　　　　　Ｊ
【附記】
民事訴訟法第495條之1第2項準用同法第466條之1第1、2項規定
：
I對於第二審判決上訴，上訴人應委任律師為訴訟代理人。但上
　訴人或其法定代理人具有律師資格者，不在此限。
II上訴人之配偶、三親等內之血親、二親等內之姻親，或上訴人
　為法人、中央或地方機關時，其所屬專任人員具有律師資格並
  經法院認為適當者，亦得為第三審訴訟代理人。
